臺灣士林地方法院刑事判決　　　　　　　　　　　　　九十二年度訴緝字第四０號
　　公　訴　人　臺灣士林地方法院檢察署檢察官
　　被　　　告　乙○○
右列被告因違反毒品危害防制條例案件，經檢察官提起公訴（九十一年度毒偵字第五
七九號）及臺灣臺北地方法院檢察署檢察官移
三號），經本院合議庭裁定由受命法官獨任進行簡式審判程序並判決如左：
    主  文
乙○○連續施用第一級毒品，累犯，處有期徒刑壹年貳月，扣案之第一級毒品海洛因
貳包（驗得合計淨重零點伍零公克，空包裝重零點陸壹公克）均沒收銷燬。又連續施
用第二級毒品，累犯，處有期徒刑拾月，扣案之第二級毒品安非他命捌包（驗得實際
總毛重參拾玖點柒玖公克，總淨重參拾陸點參陸公克，總餘參拾陸點壹伍公克）均沒
收銷燬。應執行有期徒刑壹年拾月，扣案之第一級毒品海洛因貳包（驗得合計淨重零
點伍零公克，空包裝重零點陸壹公克）、第二級毒品安非他命捌包（驗得實際總毛重
參拾玖點柒玖公克，總淨重參拾陸點參陸公克，總餘參拾陸點壹伍公克）均沒收銷燬
。
    事  實
一、乙○○於民國八十六年間，因違反麻醉藥品管理條例案件，經臺灣高等法院以八
    十六年度上易字第六九０二號判處有期徒刑六月確定，於八十七年八月十一日執
    行完畢（構成累犯）。又於八十七年間，因施用毒品案件，經臺灣板橋地方法院
    裁定送觀察、勒戒後，認有繼續施用毒品之傾向，再經同法院以八十七年度毒聲
    字第三二三九號裁定令入戒治處所施以強制戒治，嗣由該法院以八十八年度毒聲
    字第一六九五號裁定停止戒治，所餘戒治期間付保護管束，而於八十八年三月三
    十日出所，至八十八年十一月十六日保護管束期滿，由臺灣板橋地方法院檢察署
    檢察官以八十八年度戒毒偵字第二一０號為不起訴處分確定。
二、乙○○有上述犯罪科刑執行紀錄，仍不知悛悔，基於施用第一級毒品海洛因之概
    括犯意，自九十一年四月二十八日傍晚起至九十二年八月十九日下午止，在臺北
    市○○區○○街四十七巷七號頂樓Ａ三室、臺北市○○區○○路某不詳地址之朋
    友住處，以針筒加水注射方式，約二、三天一次，連續施用第一級毒品海洛因多
    次。並另行起意，基於施用第二級毒品安非他命之概括犯意，自九十一年四月二
    十八日傍晚起至九十二年八月十九日晚上，在前開各處所，以吸食器燒烤安非他
    命產生煙霧方式，約二、三天一次，連續施用第二級毒品安非他命多次。嗣分別
    ：(一)為臺北市政府警察局萬華分局員警於九十一年四月二十九日晚間八時許，持
    搜索票前往臺北市○○區○○街四十七巷七號頂樓Ａ三室查獲。(二)於九十二年八
    月十九日晚上九時許，經臺北市政府警察局萬華分局員警在臺北縣新店市○○街
    四十九號前查獲，並起出乙○○所有之第一級毒品海洛因二包（驗得合計淨重０
    ‧五０公克，空包裝重０‧六一公克）、第二級毒品安非他命八包（驗得實際總
    毛重三十九‧七九公克，總淨重三十六‧三六公克，總餘三十六‧一五公克）。
    上揭二次為警查獲後，經採尿送驗結果，均呈毒品嗎啡及安非他命陽性反應，始
    查悉上情。
三、案經臺北市政府警察局萬華分局分別報請臺灣士林地方法院檢察署檢察官偵查起
    訴（九十一年度毒偵字第五七九號）及臺灣臺北地方法院檢察署檢察官移送併案
    審理（九十二年度毒偵字一七０三號）。嗣經本院合議庭裁定由受命法官獨任進
    行簡式審判程序。
    理  由
一、右揭連續施用第一級毒品海洛因及第二級毒品安非他命之事實，業據被告乙○○
    於本院審理時坦承不諱，被告二次為警查獲後，經採集尿液送驗結果，均呈嗎啡
    及安非他命陽性反應，有國防部憲兵司令部刑事鑑識中心九十一年十月二十三日
    （91）綱得字第一四０五六號鑑驗通知書（附於甲○九十一年度毒偵字第五七九
    號卷第八十五頁）、臺北市立療養院九十二年九月四日煙毒尿液檢驗報告（附於
    本院卷內）在卷足憑，並有白色粉末二包、透明晶體八包扣案可資佐證，該二包
    白粉送驗結果，均含第一級毒品海洛因成分（驗得合計淨重０‧五０公克，空包
    裝重０‧六一公克），有法務部調查局調科壹字第０二０００六一０九號鑑定通
    知書附卷可稽，該八包晶體送驗結果，均含第二級毒品安非他命成分（驗得實際
    總毛重三十九‧七九公克，總淨重三十六‧三六公克，總餘三十六‧一五公克）
    ，有內政部警政署刑事警察局九十二年十一月十一日刑鑑字第０九二０一八九五
    一六號鑑驗通知書存卷可考（以上均附於本院卷內），足徵被告自白與事實相符
    。被告於八十七年間，因施用毒品案件，經臺灣板橋地方法院裁定送觀察、勒戒
    後，認有繼續施用毒品之傾向，再經同法院以八十七年度毒聲字第三二三九號裁
    定令入戒治處所施以強制戒治，嗣由該法院以八十八年度毒聲字第一六九五號裁
    定停止戒治，所餘戒治期間付保護管束，而於八十八年三月三十日出所，至八十
    八年十一月十六日保護管束期滿，由臺灣板橋地方法院檢察署檢察官以八十八年
    度戒毒偵字第二一０號為不起訴處分確定，以上有臺灣高等法院被告全國前案紀
    錄表、不起訴處分書在卷供參，被告經強制戒治期滿，由檢察官為不起訴處分後
    ，五年內再犯毒品危害防制條例第十條第一項、第二項之罪，本件事證明確，被
    告犯行洵堪認定，應依法論科。
二、查海洛因為毒品危害防制條例所稱之第一級毒品，安非他命為同條例所謂之第二
    級毒品，觀諸該條例第二條第二項第一款、第二款分別規定甚明。按施用毒品經
    強制戒治期滿，由檢察官為不起訴處分後，五年內再犯毒品危害防制條例第十條
    之施用毒品罪，應進入訴訟程序審理，毒品危害防制條例第二十三條第二項定有
    明文，本件被告前經強制戒治期滿，經不起訴處分後，五年內再犯施用毒品罪，
    符合上開規定，核被告所為，係犯毒品危害防制條例第十條第一項、第二項之施
    用第一、二級毒品罪。其施用第一、二級毒品前後數次持有第一、二級毒品之低
    度行為，均應為施用之高度行為所吸收，不另論罪。被告先後多次施用第一級毒
    品海洛因及第二級毒品安非他命之犯行，係時間緊接，各觸犯構成要件相同之罪
    名，顯係基於概括犯意反覆為之，為連續犯，均應依刑法第五十六條之規定各論
    以一罪，並各加重其刑。公訴人起訴事實雖僅敘及被告於九十一年四月三十日凌
    晨一時許採尿前回溯二十四小時之施用第一級毒品犯行、九十一年四月二十九日
    凌晨四時許之施用第二級毒品犯行，然檢察官就犯罪事實之一部起訴者，其效力
    及於全部，被告如事實欄所示之其餘犯行，與公訴人起訴之犯罪事實既各具有連
    續犯之裁判上一罪關係，依審判不可分之原則，此部分應為起訴效力所及，本院
    自應併予審究。被告所犯施用第一級毒品罪與施用第二級毒品罪間，犯意各別，
    行為互殊，罪名有異，應予分論併罰。查被告有事實欄所載之犯罪科刑執行情形
    ，此有臺灣高等法院被告全國前案紀錄表在卷可佐，其受有期徒刑執行完畢後，
    五年以內再犯本件施用第一級毒品海洛因及施用第二級毒品安非他命之有期徒刑
    以上之罪，係屬累犯，均應依刑法第四十七條之規定各遞加重其刑。爰審酌施用
    毒品為自戕行為，被告有施用毒品前科，前經送強制戒治期滿，經檢察官不起訴
    處分確定後，竟不知愛惜生命及健康，掌握自新機會，反再度耽溺於毒品中，顯
    見其意志不堅、及其品行、生活狀況、智識程度、犯罪動機、於懷孕期間竟執意
    施用毒品，置腹中無辜胎兒之健康於不顧，使之陷入不可預知之危險當中及犯罪
    後先係否認施用海洛因，後始坦承犯行之態度等一切情狀，分別量處如主文所示
    之刑，並定應執行之刑。
三、扣案之第一級毒品海洛因二包（驗得合計淨重０‧五０公克，空包裝重０‧六一
    公克）、第二級毒品安非他命八包（驗得實際總毛重三十九‧七九公克，總淨重
    三十六‧三六公克，總餘三十六‧一五公克），係查獲之毒品，皆屬違禁物，不
    問屬於犯人與否，均應依毒品危害防制條例第十八條第一項前段規定併宣告沒收
    銷燬之。另鑑析用罄之安非他命０‧二一公克已不復存在，爰不諭知沒收銷燬，
    附此敘明。至九十一年四月二十九日查獲時所扣得之安非他命十包、電子磅秤一
    個及九十二年八月十九日扣案之注射針筒一支、電子磅秤一臺、玻璃球一個，業
    據被告供稱係其男友張益源所有，核與同案被告張益源所述相符，因無積極證據
    足資證明上開物品與被告本件施用海洛因及安非他命犯行有關，故不宣告沒收及
    沒收銷燬，併此說明。
四、至臺灣板橋地方法院檢察署檢察官以九十二年度毒偵字第二一三五號移送併辦部
    分，認被告另涉犯於九十二年十月十五日四時三十分警訊採尿起回溯前二十四小
    時及九十六小時內之某時，在不詳地點，分別施用第一級毒品海洛因及第二級毒
    品安非他命。惟查，被告已於九十二年八月十九經通緝到案，自同年月二十日入
    所執行強制戒治，有本院法務部在監在押資料表附卷可憑，且其於本院審理亦供
    承：伊入所戒治時，沒有想到出來還要施用毒品，但保外就醫出去準備生產時，
    因為先前母親去世，伊未能見最後一面，心情不好，臨時起意想要麻醉自己等語
    明確（參本院九十三年三月十一日審判筆錄第六、七頁），自難認被告於九十二
    年十月間之施用毒品犯行與本件入所執行強制戒治前之上揭犯行係基於概括犯意
    反覆為之，亦即此併辦部分與本案並無連續犯之裁判上一罪關係，自非起訴效力
    所及，無從併予審理，應檢還檢察官另行處理。
據上論斷，應依刑事訴訟法第二百七十三條之一第一項、第二百九十九條第一項前段
，毒品危害防制條例第十條第一項、第二項、第十八條第一項前段，刑法第十一條、
第五十六條、第四十七條、第五十一條第五款，判決如主文。
本案經檢察官吳怡明到庭執行職務。
中      華      民      國    九十三    年      三      月    三十一    日
                              臺灣士林地方法院刑事第五庭
              法  官  黃  潔  茹
右正本證明與原本無異。
如不服本判決，應於判決送達後十日內，向本院提出上訴狀。
                                  書記官  柳  瑞  宗
中      華      民      國    九十三    年      四      月      一      日
附錄本案論罪科刑法條全文：
毒品危害防制條例第十條第一項、第二項
施用第一級毒品者，處六月以上五年以下有期徒刑。
施用第二級毒品者，處三年以下有期徒刑。
